【裁判字號】    90,易,1715
【裁判日期】    900620
【裁判案由】    贓物
【裁判全文】
臺灣臺中地方法院刑事判決                          九十年度易字第一七一五號
    公  訴  人  臺灣台中地方法院檢察署檢察官
    被      告  甲○○
右列被告因贓物案件，經檢察官提起公訴（八十九年度偵字第七七八六號），本院判
決如左：
    主  文
甲○○收受贓物，處有期徒刑參月，如易科罰金，以參佰元折算壹日。
    事  實
一、甲○○明知真實姓名、年籍、住所不詳之綽號「阿宏」之男子，於民國（下同）
    八十八年十月十七日凌晨零時許，在台中市○○路干城車站旁交予渠使用之懸掛
    ＮＲ─四三九七號車牌自小貨車（引擎號碼五Ｋ0000000）一輛（價值約
    新台幣六萬元），為來歷不明贓車（兩面車牌係友誼鞋業有限公司所有，未有報
    警遭竊紀錄；車身則係聿皓實業有限公司所有，於八十八年九月一日晚間十一時
    許，在台中縣鰲峰路三七八號前所失竊，引擎號碼為五Ｋ0000000號，原
    車牌號碼為ＮＯ─六七三八號），竟仍予收受，並供己使用。嗣於八十八年十月
    二十日上午十一時許，甲○○駕上開自小貨車，前往台中縣太平市○○○街八號
    訪友陳興能，並將該自小貨車借予不知情之陳興能外出購物，而於當日上午十二
    時許，在台中縣太平市○○○街口為警查獲。
二、案經內政部警政署國道公路警察局第二警察隊報請臺灣臺中地方法院檢察署檢察
    官偵查起訴。
    理  由
一、訊據被告甲○○固坦承有於右揭時、地向「阿宏」借用前開懸掛車號ＮＲ─四三
    九七號自小貨車（引擎號碼五Ｋ0000000）一輛供己使用之事實，惟矢口
    否認有何收受贓物犯行，辯稱：他是向「阿宏」借用前開自小貨車使用二日，並
    不知前開自小貨車係贓車云云。惟查：前開查獲之自小貨車係聿皓實業有限公司
    所有，於八十八年九月一日晚間十一時許，在台中縣鰲峰路三七八號前所失竊，
    引擎號碼為五Ｋ0000000號，原車牌號碼為ＮＯ─六七三八號等情，業據
    証人即聿皓實業有限公司負責人乙○○於警訊時供明在卷，並有車輛竊盜資料個
    別查詢報表一紙可稽。是前開自小貨車顯係贓車。再本案為警查獲時扣得前開自
    小貨車之鑰匙一串共四支，被告亦坦承前開鑰匙是「阿宏」所交付。被告在本院
    所指前開四支鑰匙中用以啟動前開自小貨車者，竟是有光陽標誌之機車鑰匙，而
    本案前開自小貨車係豐田牌自小貨車，有卷附車籍資料及照片可稽。被告以光陽
    機車鑰匙啟動前開豐田牌自小貨車使用，足見渠對前開自小貨車應有贓物之認識
    。又苟被告僅係單純向「阿宏」借用前開自小貨車，「阿宏」何以將自己之其他
    三支鑰匙一併交付被告，卻未將前開自小貨車之行車執照等車輛使用人必備証件
    交付被告？參以証人乙○○於警訊中所稱他領回之前開自小貨車音響已被竊走，
    則被告於使用前開自小貨車時，由前開自小貨車係以機車鑰匙啟動及音響已被竊
    走等情，應可知悉前開自小貨車係來路不明之贓車。況被告於本院亦供稱之前並
    未見「阿宏」過使用前開自小貨車，益徵被告應可知悉「阿宏」突然擁有之前開
    自小貨車係來路不明之贓車。
    從而，被告前開所辯，尚不足採。此外，並有贓物認領保管單一紙附卷可稽本件
    事證明確，被告故買贓物之犯行，堪予認定。
二、核被告所為，係犯刑法第三百四十九條第一項之收受贓物罪。爰審酌被告之品行
    、為貪圖代步方便收受贓車，侵害他人之財產權、所收受之贓車價值，及犯罪後
    態度等一切情狀，量處如主文所示之刑，並諭知易科罰金之折算標準示懲。
三、另被告行為後刑法第四十一條業於九十年一月十日修正公布，同年同十二日生效
    ，犯最重本刑為五年以下有期徒刑以下刑之罪而受六個月以下有期徒刑或拘役之
    宣告，因身體、教育、職業、家庭之關係或其他正當理由，執行顯有困難者，得
    易科罰金。爰併依刑法第二條第一項前段規定，適用修正後刑法第四十一條之規
    定，附此敘明。
四、扣案之鑰匙四支並非違禁物，亦非被告所有，供收受贓物所用之物，爰不為宣告
    沒收，附此敘明。
五、據上論斷，應依刑事訴訟法第二百九十九條第一項前段，刑法第二條第一項前段
    、第三百四十九條第一項、第四十一條第一項前段，罰金罰鍰提高標準條例第一
    條前段，判決如主文。
本案經檢察官陳松吉到庭執行職務
中      華      民      國      九十    年      六      月     二十     日
                                台灣台中地方法院刑事第一庭
                                    法  官  鄭文祺
如不服本判決，應於送達後十日內向本院提出上訴狀(須附繕本)，上訴於台灣高等法
院台中分院。
                                    書記官
中      華  民      國      九十    年      六      月     二十     日
論罪法條
中華民國刑法第三百四十九條第一項收受贓物者，處三年以下有期徒刑、拘役或五百
元以下罰金。


司法院資訊處製作；財團法人民間司法改革基金會備份。
